# 请教陈版，被客户委托报废，收入如何确认？

提问人：JennyAAA 时间：2021-06-18 12:33:07
问题如下：A公司和B公司为关联公司，B公司的客户C，口头/邮件委托A公司处置其放置在某仓库的一批货物，产生的费用或收益归A公司。因该批货物处置收益大于费用，A公司接受了该委托。A公司与D再生资源公司签订了销毁处置协议，合同约定D公司自行承担各项处置费用，同时以打包价 10 万元回收销毁服务。A公司收到 10 万元，入账营业外收入，未开票给D公司，未计提增值税。
请教陈版及各位老师， 1 、客户C委托A公司处置其货物是否相当于货物的所有权已经转移给A公司？A公司是否要入账存货？ 2 、A公司入账营业外收入是否合适？是否应认列劳务收入并按6%计提增值税销项？谢谢~

回答人：chenyiwei
C原先是B的客户，与A并无合同关系。为何C可以直接委托A处置？该批货物原先在法律上的所有权归属于谁？在会计上确认为谁的存货？这些问题都要考虑。
根据主帖中所述情况，最终A未提供处置服务，但“白赚”了 10 万元。这是否未关联方B向其输送利益，从而应确认为资本公积而不是损益？